# 关于运费的会计处理

提问人：搬运工 时间：2018-02-16 22:07:16
我们在对制造业公司进行毛利率分析的时候经常会遇到一个问题，那就是同一个产品不同客户的毛利率不同是因为有的销售定价含运费有的不含运费，含不含运费是由市场谈判决定的，因此也是一种合理的定价方式，但这会给外部报表使用者造成一种假象，假如AB两个公司均生产销售同一种（对客户而言几乎没有区别，产品生产成本接近）的产品，A公司的产品定价的时候含运费，B公司产品定价的时候不含运费（客户自己承担），由于产品对外销售发生的运费均计入销售费用，势必造成A公司的毛利率高于B公司，如果公司未对定价模式进行充分的披露势必让投资者以为A公司的产品比B公司优质所以毛利率高。 个人认为基于以下三点考虑，对于销售定价含运费的产品，相关运费应在会计核算时计入销售成本： 1. 收入与成本配比 2. 增强财务报表的可比性和相关性3. 在销售定价含运费的模式下，运费是使存货达到预定销售场所和状态的必要支出，是销售合同的组成部分。 各位专家对此如何看？

回答人：chenyiwei
你的意见从财务管理和财务分析的角度有一定合理性（实际上是变动成本和成本动因分析的思路）。但在日常会计核算中，还是应当区分成本和期间费用的界限，毕竟运费更多地是与销售相关而不是与产品的制造过程相关。